【裁判字號】    99,易,2099
【裁判日期】    990726
【裁判案由】    竊盜
【裁判全文】
臺灣臺中地方法院刑事判決              99年度易字第2099號
公  訴  人  臺灣臺中地方法院檢察署檢察官
被      告  丙○○
上列被告因竊盜案件，經檢察官提起公訴（99年度偵字第9720號）
，本院判決如下：
    主    文
丙○○於夜間侵入住宅竊盜，累犯，處有期徒刑壹年。
    犯罪事實
一、丙○○於民國（下同）95年間因竊盜案件，經臺灣高等法院
    臺中分院判處有期徒刑1年2月確定，嗣經減刑減為有期徒刑
    7月；又於96年間因4次竊盜案件，經本院先後判處有期徒刑
    3月、4月、4月、1年確定，嗣經減刑減為有期徒刑1月又15
    日、2月、2月、6月；復於96年間因竊盜、贓物、竊盜案件
    ，經本院先後判處有期徒刑4月、2月又15日、6月確定，上
    開案件經合併定其應執行有期徒刑2年2月，於98年4月3日縮
    刑期滿執行完畢。詎其仍不知悔改，復意圖為自己不法之所
    有，於98年12月8日上午6時許之夜間，以其所有鑰匙1支打
    開大門門鎖之方式，侵入乙○○位在臺中市○區○○路1段
    250巷2號之住宅內，徒手竊取乙○○所有放置在2樓樓梯口
    地上之手提包1只【內有空白支票1本（計91張）、國民身分
    證2張、戶口名簿1份、印章3顆、協發煤氣行營利事業登記
    證1張、現金新臺幣（下同）4萬元及金飾即黃金戒指、黃金
    項鍊、黃金手鐲等物】、客廳酒櫃上茶壺3個、客廳酒櫃下
    汽車鑰匙1串，並持所竊得上開汽車鑰匙1串以打開車門鎖、
    電門之方式，竊取乙○○所有停放在該住宅門口前之車牌號
    碼2Q-2968號自用小客車1輛，得手後，隨即駕駛該自用小客
    車逃離現場。旋於同日將所竊得上開金飾即黃金戒指、黃金
    項鍊、黃金手鐲等物，持往臺中市○○路跳蚤市場變賣得款
    10萬元，與所竊得之現金4萬元均供己花用；而所竊得之上
    開手提包、空白支票、國民身分證、戶口名簿、印章、協發
    煤氣行營利事業登記證、茶壺則均棄置在某大排水溝內；另
    將所竊得上開自用小客車棄置在苗栗縣苗栗市○○街8號前
    。嗣於同日上午6時30分許，乙○○起床發現屋內遭竊而報
    警處理，經警於同年月12日上午10時30分許，在苗栗縣苗栗
    市○○街8號前尋獲車牌號碼2Q-2968號自用小客車（該自用
    小客車已由乙○○於同日領回），並在上開自用小客車之右
    前車門門把下及後車廂蓋左側採得指紋各1枚，送請內政部
    警政署刑事警察局鑑定結果，其中右前車門門把下所採得指
    紋1枚與該局檔存丙○○指紋卡之右中指指紋相符，因而查
    悉上情。
二、案經苗栗縣警察局苗栗分局報請臺灣臺中地方法院檢察署檢
    察官偵查起訴。
    理    由
一、按被告以外之人（包括證人、鑑定人、告訴人、被害人及共
    同被告等）於審判外之陳述雖不符刑事訴訟法第159條之1至
    之4等4條之規定，而經當事人於審判程序同意作為證據，法
    院審酌該言詞陳述或書面陳述作成時之情況，認為適當者，
    亦得為證據；當事人、代理人或辯護人於法院調查證據時，
    知有刑事訴訟法第159條第1項不得為證據之情形，而未於言
    詞辯論終結前聲明異議者，視為有前項之同意，同法第159
    條之5定有明文。立法意旨在於傳聞證據未經當事人之反對
    詰問予以核實，原則上先予排除。惟若當事人已放棄反對詰
    問權，於審判程序中表明同意該等傳聞證據可作為證據；或
    於言詞辯論終結前未聲明異議，基於尊重當事人對傳聞證據
    之處分權，及證據資料愈豐富，愈有助於真實發見之理念，
    且強化言詞辯論主義，使訴訟程序得以順暢進行，上開傳聞
    證據亦均具有證據能力。查檢察官、被告對於本案卷內相關
    證人之證述、文書卷證資料，並未就有合於刑事訴訟法第15
    9條第1項不得為證據之情形於本院言詞辯論終結前聲明異議
    ，且上述證人之證述、文書卷證資料亦經本院於審理期日逐
    一提示、朗讀，並告以要旨，本院覆審酌相關證人證述筆錄
    製成、文書卷證資料取得，並無證據顯示有何違背程式規定
    情事，依據上述之說明，均應具有證據能力。
二、上揭犯罪事實，業據被告丙○○於警詢、偵查中及本院審理
    時均坦承不諱，核與證人即被害人乙○○於警詢、偵查中及
    本院審理時指證訴之情節相符，並有苗栗縣警察局苗栗分局
    公館分駐所一般陳報單（尋獲上開自用小客車）、苗栗縣警
    察局車輛尋獲電腦輸入單、臺中市警察局車輛協尋電腦輸入
    單附卷可稽。且被害人乙○○遭竊後向警方報案，經警尋獲
    上開自用小客車，並在上開自用小客車之右前車門門把下及
    後車廂蓋左側採得指紋各1枚，送請內政部警政署刑事警察
    局鑑定結果，其中右前車門門把下所採得指紋1枚與該局檔
    存丙○○指紋卡之右中指指紋相符，亦有內政警政署刑事警
    察局99年2月2日刑紋字第0990013045號鑑定書1份、丙○○
    指紋卡、勘察採證同意書、苗栗縣警察局苗栗分局現場勘驗
    報告、刑案現場勘察車牌號碼2Q-2968號自用小客車照片11
    張附卷可憑。足見被告之自白與事實相符。本件事證明確，
    被告犯行堪以認定。
三、按刑法第321條第1項第1款所謂之「夜間」，係指「日出前
    ，日沒後」，此觀之刑事訴訟法第100條之3第3項之規定即
    明（最高法院94年度台上字第1345號判決參照）。本件被告
    丙○○犯案時間係於98年12月8日上午6時許，已據被告供明
    在卷，且證人即被害人乙○○於99年6月9日偵查中證稱：我
    們住家的監視器有拍到丙○○開車的時間，是當天的6點8分
    等語，參以98年12月8日臺中地區之日出時刻為6時28分，此
    有中央氣象局日出日沒時刻表附卷可考，則該日凌晨6時許
    既係日出前，足見被告係於夜間侵入被害人住宅竊盜無訛。
    核被告丙○○所為，係犯刑法第321條第1項第1款之於夜間
    侵入住宅竊盜罪。查被告於95年間因竊盜案件，經臺灣高等
    法院臺中分院判處有期徒刑1年2月確定，嗣經減刑減為有期
    徒刑7月；又於96年間因4次竊盜案件，經本院先後判處有期
    徒刑3月、4月、4月、1年確定，嗣經減刑減為有期徒刑1月
    又15日、2月、2月、6月；復於96年間因竊盜、贓物、竊盜
    案件，經本院先後判處有期徒刑4月、2月又15日、6月確定
    ，上開案件經合併定其應執行有期徒刑2年2月，於98年4月3
    日縮刑期滿執行完畢，有臺灣高等法院被告前案紀錄表附卷
    可稽，其於5年內故意再犯本件有期徒刑以上之罪，為累犯
    ，應依法加重其刑。爰審酌被告有竊盜前科多次（見卷附臺
    灣高等法院被告前案紀錄表），詎仍不知悔改，復犯本件加
    重竊盜，及其犯罪之動機、目的、手段、所竊取上開物品之
    價值、對社會所生危害程度，迄今尚未與被害人達成和解賠
    償損失，與犯後坦承犯行，態度尚稱良好等一切情狀，量處
    如主文所示之刑，以示懲儆。至於被告所有持以行竊之鑰匙
    1支，因未扣案，為免日後執行困難，爰不予宣告沒收，附
    此敘明。
四、據上論斷，應依刑事訴訟法第299條第1項前段，刑法第321
    條第1項第1款、第47條第1項，判決如主文。
本案經檢察官甲○○到庭執行職務。
中    華    民    國    99    年    7     月    26    日
                  刑事第九庭    法  官  朱光國
以上正本證明與原本無異。
如不服本判決應於收受判決後10日內向本院提出上訴書狀，並應
敘述具體理由；其未敘述上訴理由者，應於上訴期間屆滿後20日
內向本院補提理由書（均須按他造當事人之人數附繕本）「切勿
逕送上級法院」。
                                書記官  巫偉凱
中    華    民    國    99    年    7     月    26    日
附錄論罪科刑法條
刑法第321條第1項第1款：
犯竊盜罪而有左列情形之一者，處6月以上、5年以下有期徒刑：
一、於夜間侵入住宅或有人居住之建築物、船艦或隱匿其內而犯
    之者。

司法院資訊處製作；財團法人民間司法改革基金會備份。
